【裁判字號】    94,訴,43
【裁判日期】    950717
【裁判案由】    貪污
【裁判全文】
臺灣苗栗地方法院刑事判決                94年度訴字第43號
公  訴  人  臺灣苗栗地方法院檢察署檢察官
被      告  子○○
                    國民身分證.
選任辯護人  彭巧君  律師
上列被告因貪污案件，經檢察官提起公訴（91年度偵字第4716
號、92年度偵字第998號），本院判決如下：
    主  文
子○○連續犯貪污治罪條例第五條第一項第二款之利用職務上機
會詐欺財物罪，處有期徒刑肆年。褫奪公權貳年。所得財物新臺
幣捌萬貳仟肆佰元，應予追繳發還行政院原住民族委員會，如全
部或一部無法追繳時，以其財產抵償之。如附表所示之人印章參
拾玖枚及印文肆拾壹枚應予沒收。
    事  實
一、子○○為苗栗縣泰安鄉衛生所（下簡稱泰安鄉衛生所）護士
    長，係依據法令服務於地方自治團體機關而具有法定職務權
    限之人員，明知「行政院原住民族委員會補助原住民就醫交
    通費實施要點」第6 條第1 項就原住民就醫交通費之補助作
    業程序及核銷方式規定：就醫當事人或其家屬持轉診後之就
    醫證明至當地衛生所填具申請表，由衛生所依補助標準核實
    發給交通費；各衛生所應每月將印領清冊、支出原始憑證簿
    送行政院原住民族委員會（下簡稱原住民族委員會）核銷。
    竟利用負責承辦及審核泰安鄉衛生所辦理原住民族委員會補
    助原住民就醫交通費申請及發給作業之機會，意圖為自己不
    法之所有，並基於概括犯意，於民國90年間，利用不知情如
    附表所示之鄉民Ｆ○○等39人（起訴書誤載為41人）至泰安
    鄉衛生所看診時或換發健保卡時，未經同意影印其健保卡背
    面就診紀錄資料，並利用不知情之「精光堂」負責人楊俊敏
    偽刻如附表所示Ｆ○○等39人之印章後，持上開盜刻之印章
    ，連續蓋在其於90年6 月30日及11月30日偽造如附表所示Ｆ
    ○○等39人之「行政院原住民委員會補助原住民就醫交通費
    申請表暨領款單據」上，藉附表所示Ｆ○○等39人之名向原
    住民族委員會詐領原住民就醫交通費補助款，經不知情之會
    計Ｃ○○、前衛生所主任玄○○核章後，共計詐得如附表所
    示金額新台幣（下同）8 萬2 千4 百元之就醫交通費補助款
    ，嗣經法務部調查局苗栗縣調查站自91年4 月1 日開始調查
    後，子○○為掩飾上開犯行，乃以核發就醫交通費補助款之
    名，於民國90年7 、8 月間，陸續依其所偽造之上開領款單
    據，發放款項予不知情之如附表所示之人。其中詐領己○○○等4 人之交通費補助款，由警巡佐地○○代為轉交，泰安
    鄉梅園村辰○○、巳○○之交通費補助款，由護士Ｂ○○代
    為轉交還，泰安鄉錦水村丙○○之交通費補助款，由護士宙
    ○○代為轉交，泰安鄉士林村辛○○、寅○○、壬○○○之
    交通費補助款由護士Ｃ○○代為轉交，泰安鄉中興村Ｍ○○○之交通費補助款由護士Ｎ○○代為轉交，泰安鄉八卦村癸○○、黃來盛之交通費補助款，由八卦村長周光華代為轉交
    ，其餘交通費補助款由子○○親送或利用巡迴醫療時發給，
    迄今仍有卯○○、詹甚吉（已歿）、Ｊ○○、Ｅ○、Ｇ○○
    等5 人尚未收到該筆交通費補助款。嗣同年12月9 日，經法
    務部調查局苗栗縣調查站（下簡稱苗栗縣調查站）至子○○
    位於苗栗縣公館鄉玉谷村向陽47號之住處搜索，扣得其偽刻
    之辛○○、乙○○印章2 枚。
二、案經法務部調查局苗栗縣調查站報請臺灣苗栗地方法院檢察
    署檢察官偵查起訴。
    理  由
一、右揭事實，被告子○○於檢察官偵查中固供承不諱，惟本院
    審理中則僅坦承於右揭時、地持其所刻被害人Ｆ○○等39人
    之印章，蓋在其90年6 月30日及11月30日所製作如附表所示
    Ｆ○○等39人之「行政院原住民委員會補助原住民就醫交通
    費申請表暨領款單據」上，持向原住民族委員會申請原住民
    就醫交通費補助款之事實，但矢口否認有何利用職務上機會
    詐取財物犯行，辯稱：伊為謀被害人葉正民等人福利，才主
    動替他們申請，伊等原住民族委員會核銷公文下來後，始依
    附表所示金額將就醫交通費補助款發給被害人，至於發放時
    間並沒有明確規定，屬於衛生所行政裁量範圍，伊主觀上並
    無詐取財物的犯意，縱然延遲發放，亦不符合利用職務上機
    會詐取財物之構成要件云云。惟按貪污治罪條例第5 條第1
    項第2 款規定之利用職務上之機會詐取財物罪，所稱利用職
    務上之機會，係指利用職務上所有之一切事機，不論係職務
    本身所固有之機會，或由職務所衍生之事機均包括在內，且
    利用職務上之機會詐取財物，與其職務是否為主管或監督之
    事務無涉，亦不以職務上有決定權者為限（參照最高法院93
    年度台上字第6051號、94年度台上字第379 、5373、6919號
    判決意旨）。查被告擔任泰安鄉衛生所護士長，泰安鄉衛生
    所辦理原住民族委員會補助原住民就醫交通費申請、發給，
    及事後向原住民族委員會辦理核銷業務，係由其承辦，業據
    被告供述明確，是辦理上開業務自屬被告職務上之行為無訛
    。另被告既自承其曾在90年度6 月30日及11月30 日 製作如
    附表所示被害人Ｆ○○等39人之「行政院原住民委員會補助
    原住民就醫交通費申請表暨領款單據」後，向原住民族委員
    會申請核銷就醫交通費補助款，是本件被告是否成立貪污治
    罪條例第5 條第1 項第2 款規定之利用職務上之機會詐取財
    物罪，須審究者乃被告辦理上開業務時，主觀上是否具有詐
    取財物的意圖，經查：
（一）被害人Ｆ○○等人確有於如附表所示就醫時間持健保卡至
      醫院或診所就醫，惟就醫後並未持健保卡或就醫證明，向
      被告或泰安鄉衛生所所屬駐村護士，申請就醫交通費補助
      ，亦未委託被告代刻印章等情，業據證人即被害人Ｆ○○
      、丙○○、Ａ○○○、黃來盛、辰○○、乙○○、酉○○
      、午○○、Ｄ○○、寅○○、辛○○、Ｍ○○○、戊○○
      、Ｑ○○、卯○○、Ｇ○○、Ｐ○○○、癸○○、何秋妹
      、壬○○○、Ｏ○○、天○○、Ｊ○○、Ｅ○、Ｋ○○○
      、己○○○、庚○○○、Ｈ○○、甲○○、Ｉ○○、黃○○等31人於苗栗縣調查站詢問時（參見91年度偵字第4716
      號第1 卷第190 頁至202 頁、第217 頁至321 頁），證人
      Ｆ○○、黃來盛、丑○○、戊○○、Ｐ○○○、Ｑ○○、
      Ｇ○○、Ｍ○○○、寅○○、壬○○○、辛○○、Ｊ○○
      、Ｅ○、丙○○、Ａ○○○、天○○、巳○○、賴天、
      卯○○、謝福源、乙○○、辰○○、Ｄ○○、酉○○、午
      ○○、癸○○、Ｏ○○等27人於檢察官偵查中（參見上揭
      偵查卷第326 頁至第342 頁）證述甚詳，證人即泰山衛生
      所駐村護士葉靜宜、曾辛子、陳秀英、陳若嵐、Ｎ○○、
      宙○○等人於苗栗縣調查站詢問時，亦均證述被害人己○○○等人之就醫交通費補助款非渠等辦理申請等語（參見
      前開偵查卷第50、61、62、71、77、81、82、89、90頁）
      ，此外，復有被害人Ｆ○○等39人「行政院原住民委員會
      補助原住民就醫交通費申請表暨領款單據」及健保卡影本
      各39紙扣案可資佐證，是本件附表所示被害人Ｆ○○等39
      人，並未向泰安鄉衛生所申請就醫交通費補助款，亦未委
      託被告或駐村護士葉靜宜等人代為辦理申請乙節，已堪認
      定。另徵諸被告於檢察官偵查中及本院審理中供述附表所
      示被害人Ｆ○○等39人印章，係其委託位於苗栗縣公館鄉
      「精光堂」之負責人楊俊敏所刻之事實（參見上開偵查卷
      第42 4反面、本院95年7 月3 日審判筆錄第11頁），核與
      證人楊俊敏於苗栗縣調查站詢問時證述情節相符（參見上
      開偵查卷第415 頁），並有被告偽刻被害人辛○○、乙○○之印章2 枚扣案可資佐證，益證被告主觀上具有詐領就
      醫交通費補助款意圖甚明，否則其為何未經被害人同意即
      私刻印章，並逕自請領如附表所示就醫交通費補助款？被
      告辯稱：伊係為謀被害人葉正民等人福利而主動替他們申
      請云云，自係事後卸責之詞，不足採信。
（二）次查，本件泰安鄉衛生所轄內原住民請領就醫交通費補助
      款之程序，其補助作業程序及核銷方式，依原住民族委員
      會訂頒之「行政院原住民族委員會補助原住民就醫交通費
      實施要點」第6 條第1 項第1 款規定：就醫當事人或其家
      屬持轉診後之就醫證明至當地衛生所填具申請表，由衛生
      所依補助標準核實發給交通費；第2 款前段規定：各衛生
      所應每月將印領清冊、支出原始憑證簿送本會（即原住民
      族委員會）核銷。而證人即91年間擔任泰安鄉衛生所主任
      Ｌ○○於本院審理中亦證述：「後山地區如象鼻村村民到
      大湖或苗栗看病，就可以申請交通補助費，他們向駐村護
      士提出申請，拿健保卡或證明書，駐村護士會幫他們寫申
      請書交給護理長彙整後，因為預算每年都有一定金額先發
      放到衛生所，當病患提出申請時，護理長彙整後，經我核
      示，我們就先發交通費給病患，然後再加申請書及相關證
      件送原民會核准，一般原民會都會核准。」、「（問：補
      助原住民的交通費發給，是否要等原民會公文核銷後，才
      可發給？）沒有。」等語（參見本院95年3 月16日審判筆
      錄第6 、7 頁），堪認本件泰安鄉衛生所轄內原住民請領
      就醫交通費補助款之作業程序，應係每年由原住民族委員
      會先行發放一定金額到衛生所，當病患提出申請時，經衛
      生所承辦人員審核，經主任核准後即可先行發放，嗣經一
      段時間彙整後，再將印領清冊、支出原始憑證簿送原住民
      族委員會核銷無訛，亦即衛生所當病患提出申請時，即可
      先行發放，嗣後經彙整，再呈報原住民族委員會辦理核銷
      。是被告辯稱：必須待原住民族委員會函准核銷，始可發
      放就醫交通費補助款云云，自不足採信。況本件即泰安鄉
      衛生所90年就醫交通費補助款20萬元，原住民族委員會已
      於90年4 月11日先行匯入泰安鄉衛生所在大湖地區鄉農會
      信用部所設立之存款帳戶，並於同年5 月29日由出納張惠
      娟開立支票交由被告提領現款後，由被告負責保管20萬元
      等情，業據被告於檢察官偵查中及本院審理中供承不諱（
      參見前開偵查卷第424 頁，本院94年4 月20日準備程序筆
      錄第2 、3 頁），並有原住民族委員會90年4 月4 日台（
      90）原民社字第9004507 號函及大湖地區鄉農會信用部公
      庫存款對帳單影本各1 紙附卷可稽，參諸上揭原住民族委
      員會函說明（一）載明：「請按月填送支出清冊、統計表
      、支出原始憑證送本會辦理核銷手續。」，顯見原住民就
      醫交通費補助款之發給，無須等待原住民族委員會函准核
      銷即可發放，否則原住民族委員會何須先行撥款予泰安鄉
      衛生所？又如須先經核銷始可發給補助款，則尚未製作支
      出清冊及支出原始憑證，何以上揭公文會載明「請按月填
      送支出清冊、統計表、支出原始憑證送本會辦理核銷手續
      。」，益證被告上揭辯解，不足採信。至證人即案發時擔
      任泰安鄉衛生所主任玄○○於本院審理中證述：「我們報
      給衛生局及行政院原住民族委員會，沒有辦法就沒有下來
      。」、「（問：是否知道行政院原住民族委員會在每年4
      、5 月就會把補助發下來？）不知道」云云（參見本院94
      年12月15日審判筆錄第6 、7 頁），顯係避重就輕之詞，
      不堪採信。而證人即現任泰安鄉衛生所主任宇○○（92年
      6 月1 日就任）於本院審理中證述：「（問：是否原住民
      要就醫申請交通補助，拿就醫證明，就拿錢給他？）須經
      我們看就醫情形，依公文須離泰安鄉20公里外，科別是否
      相符，醫院是否有開立證明，經我們初審後，送衛生局覆
      核，再送行政院原住民委員會核定才發款。核定後，一般
      情形應由本人領款，若病人行動不便，就由護士主動到病
      人家請病患蓋章，再交由衛生所請錢給病患。」云云（參
      見本院上開審判筆錄第11頁），揆諸上揭說明，核與原住
      民族委員會規定之補助作業程序及核銷方式不符，是證人
      宇○○上揭證詞，顯係事後迴護被告之詞，亦無可採。
（三）再查，本件如附表所示原住民就醫交通費補助款，被告係
      於90年6 月30日及11月30日分2 批製作「行政院原住民委
      員會補助原住民就醫交通費申請表暨領款單據」，並於90
      年12月11日由泰安鄉衛生所以90安鄉衛字第163 號函向原
      住民族委員會申請核銷，嗣經該會審核後，先後於91年1
      月7 日以原民社字第9017932 號函及1 月14日以原民社字
      第9100803 號函准核銷等情，業據被告供明在卷，並有原
      住民族委員會函附「行政院原住民族委員會補助泰安鄉就
      醫交通費審核概況一覽表」影本1 紙在卷可參，而被告將
      其申請之上揭交通費補助款委由地○○、Ｂ○○、宙○○
      、Ｃ○○、Ｎ○○、周光華發給或由被告親自發給如附表
      所示之人，其時間均係在91年7 、8 月間乙節，復為被告
      所不爭執（參見本院94年3 月16日準備程序筆錄第5 頁）
      ，另徵諸證人Ｎ○○於本院審理中證述上揭交通費補助款
      發給時間為91年9 、10月間等語（參見本院94年12月15日
      審判筆錄第30頁）；證人地○○於苗栗縣調查站詢問時及
      本院審理中證述被告請其轉發時間係在90年7 、8 月等語
      （參見上開偵查卷第241 頁，本院94年12月15日審判筆錄
      第16頁），故被告係在91年7 、8 月後，始發放上揭交通
      費補助款予附表所示之人，應堪認定。本件縱然被告所辯
      ：伊係等原住民族委員會核銷公文下來後，始依附表所示
      金額將就醫交通費補助款發給被害人乙節屬實，惟如上所
      述，上揭交通費補助款原住民族委員會既先後在91年1 月
      7 日與1 月14日已經函准核銷在案，何以被告遲至同年7
      、8 月間始將補助款發放予被害人，且其時間相隔達半年
      之久？核與常情顯然不符；又本件苗栗縣調查站自91年4
      月間已開始調查，並函請泰安鄉衛生所提供相關資料之情
      ，亦有苗栗縣調查站91年4 月1 日苗肅字第09159801 790
      號函影本1 紙附卷可參，足徵本件係被告以附表所示被害
      人之名向原住民族委員會詐領交通費補助款在先，嗣經苗
      栗縣調查站開始調查後，為掩飾其犯行，始佯稱係為便民
      主動幫被害人申請並發給交通費補助款無訛，並非如被告
      所辯發放時間屬行政裁量，伊僅係延遲發放云云。是被告
      上揭辯解，顯係卸責之詞，不足採信。
（四）綜上所述，本件被告為圖詐領交通費補助款，而以偽造如
      附表所示Ｆ○○等39人之「行政院原住民委員會補助原住
      民就醫交通費申請表暨領款單據」之方式，向原住民族委
      員會詐領8 萬2 千4 百元，應堪認定。被告於檢察官偵查
      中之自白（參見上開偵查卷第424 頁），應堪採信。被告
      於本院審理中翻異偵查中供詞，所為上揭辯解，顯係事後
      卸責之詞，均不足採信。從而，本件事證明確，應予依法
      論科。
二、核被告子○○所為，係犯貪污治罪條例第5 條第1 項第2 款
    之利用職務上機會詐取財物罪、刑法第217 條第1 項之偽造
    印章罪及刑法第216 條、第210 條之行使偽造私文書罪。被
    告利用不知情之楊俊敏偽刻如附表所示Ｆ○○等39人之印章
    ，為間接正犯。被告多次持偽造印章，偽造如附表所示之人
    印文用以偽造私文書，其多次偽造印文之行為，為偽造私文
    書之部分行為，均不另論罪；又被告偽造私文書之低度行為
    ，為行使偽造私文書之高度行為所吸收，不另論罪。按被告
    行為後，刑法第56條連續犯之規定，業於94年1 月7 日修正
    公布刪除，並於95年7 月1 日施行，則被告所犯上揭犯行，
    因行為後新法業已刪除連續犯之規定，此刪除雖非犯罪構成
    要件之變更，但顯已影響行為人刑罰之法律效果，自屬法律
    有變更，依新法第2 條第1 項規定，比較新、舊法結果，仍
    應適用較有利於被告之行為時法律即舊法論以連續犯（最高
    法院95年第8 次刑事庭會議決議參照），是以，被告先後多
    次偽造印章、行使偽造私文書及利用職務上之機會詐取財物
    犯行，時間緊接，所犯均係構成要件相同之罪，均為連續犯
    ，應分別依修正前刑法56條之規定加重其刑。又查被告行為
    後，94年1 月7 日修正公布之刑法，自95年7 月1 日施行，
    修正後之刑法刪除第55條關於牽連犯之規定。本件被告所犯
    上開3 罪具有牽連犯之關係，依修正前即行為時之規定，應
    從一重之罪處斷；依修正後之刑法既已刪除牽連犯之規定，
    則所犯上述各罪應依數罪併罰之規定分論併罰。比較新、舊
    法之規定，修正後之規定並非較有利於被告，依刑法第2 條
    第1 項之規定，應適用行為時之法律，即適用修正前刑法第
    55條後段牽連犯之規定，從一重之依貪污治罪條例第5 條第
    1 項第2 款之利用職務上之機會詐取財物罪處斷罪。又查，
    本件被告自79年起即服務於泰安鄉衛生所，擔任公共衛生護
    士、護士長等職務乙節，業據被告於苗栗縣調查站詢問時供
    明在卷（參見上開偵查卷第1 52頁反面），審酌被告之公務
    員服務年資迄今已達16年，平日尚奉公守法，僅因一時失慮
    而觸犯本件之罪，且詐取金額僅8 萬2 千4 百元，損害金額
    尚不高，被告並於犯後將詐得之大部分款項發給如附表所示
    之人，雖被告發還對象錯誤（容後詳述），惟應認被告尚具
    悔意；另參諸被告未有犯罪前科，有台灣高等法院被告前案
    紀錄表1 紙附卷可稽，足見其素行良好，然被告所犯本件利
    用職務上之機會詐取財物罪，其法定最輕本刑為7 年以上有
    期徒刑，所犯情輕法重，核被告犯罪情狀，在客觀上尚可憫
    恕，本院認為倘處以法定最低刑，猶嫌過重，爰依刑法第59
    條之規定酌量減輕其刑，並先加重後減輕之。至依貪污治罪
    條例第8 條第2 項前段規定：犯第4 條至第6 條之罪，在偵
    查中自白，如有所得並自動繳交全部所得財物者，減輕其刑
    。參諸上揭條文立法意旨，符合減刑之要件需在「偵查中」
    自白「全部犯罪事實」，且如有所得並應自動繳交「全部」
    所得財物，始有減輕其刑以鼓勵自新之必要。查本件被告固
    於偵查中自白起訴書所載之犯罪事實（參見上開偵查卷第
    424 頁），並於苗栗縣調查站開始調查後，依附表所示金額
    發放就醫交通費補助款，然查，如前所述，本件被告係向原
    住民族委員會詐領就醫交通費補助款，如附表所示之人並未
    申請，詐領就醫交通費補助款之被害人係原住民族委員會，
    而非附表所示之人，本件被告自應將詐領款項8 萬2 千4 百
    元繳還予原住民族委員會，而非發給附表所示之人；況被告
    於本院審理中亦自承迄今仍有部分款項尚未發給被害人卯○○、詹甚吉、Ｊ○○、Ｅ○等人（參見本院94年3 月16日準
    備程序筆錄第4 頁），是本件顯不符合上揭條文規定「繳交
    全部所得財物」之要件，爰不依上揭條文減輕其刑，附此敘
    明。爰審酌被告未有犯罪前科，有台灣高等法院被告前案紀
    錄表1 紙在卷可稽，顯見其素行良好，僅為貪圖小利，竟利
    用職務上之機會詐取財物，原應從重量刑，惟參酌其手段尚
    非重大，所得金額亦不多，所生危害尚未重大及犯後於審判
    中雖未坦承犯行，但在偵查中已自白犯行等一切情狀，從輕
    量處如主文所示之刑，並依貪污治罪條例第17條及刑法第37
    條第2 項之規定，宣告褫奪公權2 年。再按貪污治罪條例第
    10條第1 項規定犯同條例第4 條至第6 條之罪者，其所得之
    財物，應予追繳，並依其情節分別沒收或發還被害人；第2
    項規定所得財物如全部或一部無法追繳時，應追徵其價額，
    或以其財產抵償之。查本件被告向原住民族委員會詐領之就
    醫交通費補助款，其所得財物為8 萬2 千4 百元，如前所述
    ，被告雖已將大部分款項發給附表所示之人，但因本件被告
    詐領就醫交通費補助款之被害人係原住民族委員會，而非附
    表所示之人，被告繳還所得財物對象顯然錯誤。是以，
    本件仍應依貪污治罪條例第10條第1 、2 項之規定，併予宣
    告追繳被告所得財物8 萬2 千4 百元，並發還原住民族委員
    會，且依同條第2 項規定諭知如全部或一部無法追繳時，以
    其財產抵償之。末查，扣案被害人辛○○、乙○○之印章2
    枚，係被告偽刻用以偽造「行政院原住民委員會補助原住民
    就醫交通費申請表暨領款單據」，業據被告供明在卷，應依
    刑法第219 條規定予以宣告沒收；至被告偽刻其他如附表所
    示（編號7 、12除外）之人印章37枚，雖未扣案，惟客觀上
    既不能證明業已滅失，爰依刑法第219 條規定予以宣告沒收
    ；另被告持偽刻之上揭印章39枚，偽造附表所示之人印文41
    枚，藉以偽造「行政院原住民委員會補助原住民就醫交通費
    申請表暨領款單據」，有上揭領款單據41份扣案可資佐證，
    故附表所示之人印文合計41枚，亦應併依刑法第219 條規定
    予以宣告沒收，附此敘明。
據上論斷，應依刑事訴訟法第299 條第1 項前段，貪污治罪條例
第2 條前段、第5 條第1 項第2 款、第10條、第17條、第19條、
，修正前刑法第55條後段、第56條，刑法第2 條第1 項前段、第
11 條 前段、第216 條、第210 條、217 條第1 項、第59條、第
37條第2 項、第219 條，判決如主文。
本案經檢察官黃俊鳴到庭執行職務。
中    華    民    國    95    年    7     月    17    日
                  刑事第二庭  審判長法  官  林  燦  都
                                    法  官  顧  正  德
                                    法  官  吳  炳  桂
以上正本證明與原本無異。
如不服本判決，應於判決送達後10日內向本院提出上訴狀（應抄
附繕本），上訴於台灣高等法院台中分院。
                                    書記官  蘇  文  熙
中    華    民    國    95    年    7     月    20    日
附錄本件判決論罪科刑法條全文：
刑法第210條：
偽造、變造私文書，足以生損害於公眾或他人者，處5 年以下有
期徒刑。
刑法第216 條：
行使第210 條至第215 條之文書者，依偽造、變造文書或登載不
實事項或使登載不實事項之規定處斷。
刑法第217條第1項：
偽造印章、印文或署押，足以生損害於公眾或他人者，處3 年以
下有期徒刑。
貪污治罪條例第5條第1項第2款：
有下列行為之一者，處 7 年以上有期徒刑，得併科新台幣 6 千
萬元以下罰金：
二  利用職務上之機會，詐取財物者。
附表：
┌──┬────┬────┬────┬────┬────┬────────┐
│編號│ 被害人 │補助等級│申請日期│就醫時間│就醫次數│申請金額：新台幣│
├──┼────┼────┼────┼────┼────┼────────┤
│    │Ｆ○○  │每次300 │90.06.30│90.5.24 │  5     │1500元          │
│ 1  │        │        │        │90.5.28 │        │                │
│    │        │        │        │90.5.31 │        │                │
│    │        │        │        │90.6.4  │        │                │
│    │        │        │        │90.4.20 │        │                │
├──┼────┼────┼────┼────┼────┼────────┤
│    │丙○○  │每次300 │90.06.30│90.3.16 │  4     │1200元          │
│ 2  │        │        │        │90.3.20 │        │                │
│    │        │        │        │90.3.22 │        │                │
│    │        │        │        │90.4.12 │        │                │
├──┼────┼────┼────┼────┼────┼────────┤
│ 3  │Ａ○○○│每次300 │90.06.30│90.4.3  │  4     │1200元          │
│    │        │        │        │90.4.6  │        │                │
│    │        │        │        │90.4.20 │        │                │
│    │        │        │        │90.5.17 │        │                │
├──┼────┼────┼────┼────┼────┼────────┤
│ 4  │丑○○  │每次300 │90.06.30│90.2.9  │  10    │3000元          │
│    │        │        │        │90.2.11 │        │                │
│    │        │        │        │90.2.12 │        │                │
│    │        │        │        │90.2.16 │        │                │
│    │        │        │        │90.2.17 │        │                │
│    │        │        │        │90.2.19 │        │                │
│    │        │        │        │90.3.12 │        │                │
│    │        │        │        │90.3.19 │        │                │
│    │        │        │        │90.3.26 │        │                │
│    │        │        │        │90.4.2  │        │                │
├──┼────┼────┼────┼────┼────┼────────┤
│    │黃來盛  │每次300 │90.06.30│90.4.4  │  5     │1500元          │
│ 5  │        │        │        │90.5.22 │        │                │
│    │        │        │        │90.5.25 │        │                │
│    │        │        │        │90.5.25 │        │                │
│    │        │        │        │90.6.15 │        │                │
├──┼────┼────┼────┼────┼────┼────────┤
│    │辰○○  │每次500 │90.06.30│90.1.16 │  5     │2500元          │
│ 6  │        │        │        │90.1.27 │        │                │
│    │        │        │        │90.2.5  │        │                │
│    │        │        │        │90.2.26 │        │                │
│    │        │        │        │90.3.10 │        │                │
├──┼────┼────┼────┼────┼────┼────────┤
│    │乙○○  │每次500 │90.06.30│90.1.4  │  4     │2000元          │
│ 7  │        │        │        │90.2.3  │        │                │
│    │        │        │        │90.2.22 │        │                │
│    │        │        │        │90.3.11 │        │                │
├──┼────┼────┼────┼────┼────┼────────┤
│    │酉○○  │每次500 │90.06.30│90.1.6  │  3     │1500元          │
│ 8  │        │        │        │90.2.9  │        │                │
│    │        │        │        │90.2.28 │        │                │
├──┼────┼────┼────┼────┼────┼────────┤
│    │午○○  │每次500 │90.06.30│90.1.6  │  3     │1500元          │
│ 9  │        │        │        │90.1.13 │        │                │
│    │        │        │        │90.2.28 │        │                │
├──┼────┼────┼────┼────┼────┼────────┤
│    │Ｄ○○  │每次500 │90.06.30│90.3.12 │  3     │1500元          │
│ 10 │        │        │        │90.3.15 │        │                │
│    │        │        │        │90.4.2  │        │                │
├──┼────┼────┼────┼────┼────┼────────┤
│    │寅○○  │每次500 │90.06.30│90.2.23 │  6     │3000元          │
│ 11 │        │        │        │90.2.24 │        │                │
│    │        │        │        │90.2.26 │        │                │
│    │        │        │        │90.3.5  │        │                │
│    │        │        │        │90.3.11 │        │                │
│    │        │        │        │90.3.13 │        │                │
├──┼────┼────┼────┼────┼────┼────────┤
│    │辛○○  │每次500 │90.06.30│90.4.18 │  5     │2500元          │
│ 12 │        │        │        │90.5.4  │        │                │
│    │        │        │        │90.5.13 │        │                │
│    │        │        │        │90.5.18 │        │                │
│    │        │        │        │90.6.10 │        │                │
├──┼────┼────┼────┼────┼────┼────────┤
│    │Ｍ○○○│每次300 │90.06.30│90.3.31 │  6     │1800元          │
│ 13 │        │        │        │90.4.5  │        │                │
│    │        │        │        │90.4.9  │        │                │
│    │        │        │        │90.4.14 │        │                │
│    │        │        │        │90.4.16 │        │                │
│    │        │        │        │90.4.23 │        │                │
├──┼────┼────┼────┼────┼────┼────────┤
│    │戊○○  │每次300 │90.06.30│90.1.22 │  4     │1200元          │
│ 14 │        │        │        │90.2.2  │        │                │
│    │        │        │        │90.2.10 │        │                │
│    │        │        │        │90.3.31 │        │                │
├──┼────┼────┼────┼────┼────┼────────┤
│    │Ｑ○○  │每次500 │90.06.30│90.1.3  │  4     │2000元          │
│ 15 │        │        │        │90.1.11 │        │                │
│    │        │        │        │90.1.30 │        │                │
│    │        │        │        │90.2.20 │        │                │
├──┼────┼────┼────┼────┼────┼────────┤
│    │Ｋ○○○│每次500 │90.06.30│90.2.17 │  2     │1000元          │
│    │        │        │        │90.3.13 │        │                │
│ 16 │        │        │        │        │        │                │
│    │        │        ├────┼────┼────┼────────┤
│    │        │        │90.11.30│90.6.6  │  6     │3000元          │
│    │        │        │        │90.6.16 │        │                │
│    │        │        │        │90.6.18 │        │                │
│    │        │        │        │90.7.21 │        │                │
│    │        │        │        │90.7.28 │        │                │
│    │        │        │        │90.8.2  │        │                │
├──┼────┼────┼────┼────┼────┼────────┤
│    │卯○○  │每次500 │90.06.30│90.2.12 │  4     │2000元          │
│ 17 │        │        │        │90.2.26 │        │                │
│    │        │        │        │90.3.14 │        │                │
│    │        │        │        │90.3.22 │        │                │
├──┼────┼────┼────┼────┼────┼────────┤
│    │Ｇ○○  │每次500 │90.06.30│90.3.19 │  3     │1500元          │
│ 18 │        │        │        │90.3.26 │        │                │
│    │        │        │        │90.4.9  │        │                │
├──┼────┼────┼────┼────┼────┼────────┤
│    │丁○○  │每次300 │90.06.30│90.1.8  │  5     │1500元          │
│ 19 │        │        │        │90.2.5  │        │                │
│    │        │        │        │90.2.26 │        │                │
│    │        │        │        │90.2.28 │        │                │
│    │        │        │        │90.3.6  │        │                │
│    │        │        ├────┼────┼────┼────────┤
│    │        │        │90.11.30│90.5.14 │  2     │600元           │
│    │        │        │        │90.6.11 │        │                │
├──┼────┼────┼────┼────┼────┼────────┤
│    │甲○○  │每次500 │90.06.30│90.1.2  │  3     │1500元          │
│ 20 │        │        │        │90.1.5  │        │                │
│    │        │        │        │90.1.9  │        │                │
├──┼────┼────┼────┼────┼────┼────────┤
│    │未○○  │每次500 │90.06.30│90.2.9  │  4     │2000元          │
│ 21 │        │        │        │90.2.10 │        │                │
│    │        │        │        │90.2.11 │        │                │
│    │        │        │        │90.2.19 │        │                │
├──┼────┼────┼────┼────┼────┼────────┤
│    │Ｉ○○  │每次500 │90.06.30│90.2.12 │  3     │1500元          │
│ 22 │        │        │        │90.2.17 │        │                │
│    │        │        │        │90.2.27 │        │                │
├──┼────┼────┼────┼────┼────┼────────┤
│    │黃○○  │每次500 │90.06.30│90.4.9  │  6     │3000元          │
│ 23 │        │        │        │90.4.11 │        │                │
│    │        │        │        │90.4.17 │        │                │
│    │        │        │        │90.4.27 │        │                │
│    │        │        │        │90.5.29 │        │                │
│    │        │        │        │90.6.2  │        │                │
├──┼────┼────┼────┼────┼────┼────────┤
│    │張精妹  │每次500 │90.06.30│90.4.9  │  5     │2500元          │
│ 24 │        │        │        │90.4.13 │        │                │
│    │        │        │        │90.4.17 │        │                │
│    │        │        │        │90.4.21 │        │                │
│    │        │        │        │90.4.24 │        │                │
├──┼────┼────┼────┼────┼────┼────────┤
│    │Ｐ○○○│每次300 │90.11.30│90.4.18 │  3     │900元           │
│ 25 │        │        │        │90.5.9  │        │                │
│    │        │        │        │90.6.6  │        │                │
├──┼────┼────┼────┼────┼────┼────────┤
│    │癸○○  │每次300 │90.11.30│90.4.18 │  3     │900元           │
│ 26 │        │        │        │90.4.19 │        │                │
│    │        │        │        │90.4.20 │        │                │
├──┼────┼────┼────┼────┼────┼────────┤
│    │巳○○  │每次500 │90.11.30│90.6.30 │  5     │2500元          │
│ 27 │        │        │        │90.7.2  │        │                │
│    │        │        │        │90.7.9  │        │                │
│    │        │        │        │90.7.13 │        │                │
│    │        │        │        │90.7.16 │        │                │
├──┼────┼────┼────┼────┼────┼────────┤
│    │壬○○○│每次500 │90.11.30│90.4.18 │  6     │3000元          │
│ 28 │        │        │        │90.4.17 │        │                │
│    │        │        │        │90.4.28 │        │                │
│    │        │        │        │90.5.2  │        │                │
│    │        │        │        │90.5.16 │        │                │
│    │        │        │        │90.6.23 │        │                │
├──┼────┼────┼────┼────┼────┼────────┤
│    │Ｏ○○  │每次500 │90.11.30│90.3.25 │  10    │5000元          │
│ 29 │        │        │        │90.3.27 │        │                │
│    │        │        │        │90.3.28 │        │                │
│    │        │        │        │90.4.8  │        │                │
│    │        │        │        │90.4.11 │        │                │
│    │        │        │        │90.4.17 │        │                │
│    │        │        │        │90.9.6  │        │                │
│    │        │        │        │90.9.17 │        │                │
│    │        │        │        │90.10.3 │        │                │
│    │        │        │        │90.10.17│        │                │
├──┼────┼────┼────┼────┼────┼────────┤
│    │天○○  │每次500 │90.11.30│90.2.26 │  5     │2500元          │
│ 30 │        │        │        │90.2.26 │        │                │
│    │        │        │        │90.2.28 │        │                │
│    │        │        │        │90.3.1  │        │                │
│    │        │        │        │90.3.6  │        │                │
├──┼────┼────┼────┼────┼────┼────────┤
│    │己○○○│每次500 │90.11.30│90.5.1  │  6     │3000元          │
│ 31 │        │        │        │90.5.4  │        │                │
│    │        │        │        │90.5.11 │        │                │
│    │        │        │        │90.5.18 │        │                │
│    │        │        │        │90.5.22 │        │                │
│    │        │        │        │90.6.1  │        │                │
├──┼────┼────┼────┼────┼────┼────────┤
│    │庚○○○│每次500 │90.11.30│90.1.2  │  5     │2500元          │
│ 32 │        │        │        │90.1.3  │        │                │
│    │        │        │        │90.1.5  │        │                │
│    │        │        │        │90.1.9  │        │                │
│    │        │        │        │90.1.19 │        │                │
├──┼────┼────┼────┼────┼────┼────────┤
│    │亥○○○│每次500 │90.11.30│90.2.13 │  5     │2500元          │
│ 33 │        │        │        │90.2.16 │        │                │
│    │        │        │        │90.2.23 │        │                │
│    │        │        │        │90.2.27 │        │                │
│    │        │        │        │90.3.2  │        │                │
├──┼────┼────┼────┼────┼────┼────────┤
│    │Ｈ○○  │每次500 │90.11.30│90.1.6  │  4     │2000元          │
│ 34 │        │        │        │90.1.8  │        │                │
│    │        │        │        │90.1.10 │        │                │
│    │        │        │        │90.1.17 │        │                │
├──┼────┼────┼────┼────┼────┼────────┤
│    │Ｊ○○  │每次300 │90.11.30│90.3.8  │  6     │1800元          │
│ 35 │        │        │        │90.3.10 │        │                │
│    │        │        │        │90.3.12 │        │                │
│    │        │        │        │90.4.21 │        │                │
│    │        │        │        │90.4.22 │        │                │
│    │        │        │        │90.5.1  │        │                │
├──┼────┼────┼────┼────┼────┼────────┤
│    │Ｅ○    │每次300 │90.11.30│90.1.5  │  6     │1800元          │
│ 36 │        │        │        │90.2.20 │        │                │
│    │        │        │        │90.3.13 │        │                │
│    │        │        │        │90.4.9  │        │                │
│    │        │        │        │90.6.11 │        │                │
│    │        │        │        │90.7.6  │        │                │
├──┼────┼────┼────┼────┼────┼────────┤
│    │詹甚吉  │每次500 │90.11.30│90.5.22 │  4     │2000元          │
│ 37 │        │        │        │90.5.24 │        │                │
│    │        │        │        │90.6.7  │        │                │
│    │        │        │        │90.6.9  │        │                │
├──┼────┼────┼────┼────┼────┼────────┤
│    │戌○○  │每次500 │90.11.30│90.3.29 │  4     │2000元          │
│ 38 │        │        │        │90.4.14 │        │                │
│    │        │        │        │90.4.24 │        │                │
│    │        │        │        │90.4.25 │        │                │
├──┼────┼────┼────┼────┼────┼────────┤
│    │申○○  │每次500 │90.11.30│90.3.2  │  4     │2000元          │
│ 39 │        │        │        │90.3.7  │        │                │
│    │        │        │        │90.3.10 │        │                │
│    │        │        │        │90.3.12 │        │                │
├──┴────┴────┴────┴────┴────┴────────┤
│金額合計：82400元                                                       │
└────────────────────────────────────┘


司法院資訊處製作；財團法人民間司法改革基金會備份。
